【裁判字號】    92,易,84
【裁判日期】    920411
【裁判案由】    恐嚇取財
【裁判全文】
臺灣新竹地方法院刑事判決                            九十二年度易字第八四號
    公  訴  人  臺灣新竹地方法院檢察署檢察官
    被      告  乙○○
右列被告因恐嚇取財案件，經檢察官提起公訴（九十一年度偵字第六○七七號），本
院判決如左：
    主      文
乙○○連續意圖為自己不法之所有，以恐嚇使人將本人之物交付，處有期徒刑捌月。
緩刑參年。
    事      實
一、乙○○與少年甲○○為朋友關係，二人於民國九十一年九月初某日，前往新竹市
    區遊玩後，至新竹市○○路○段「醉八仙餐廳」後方土地公廟前，乙○○因缺錢
    花用，欺甲○○少不更事，竟向甲○○誑稱：剛才在市區你有瞪人家，本來人家
    要打你，但我幫你處理好了，調解費用是六千元等語，因甲○○當時未攜帶金錢
    ，乙○○便要求此後每星期必須交付新台幣（下同）一千二百元。惟甲○○一直
    未付錢，乙○○竟基於意圖為自己不法之所有之概括犯意，先於九十一年九月二
    十二日上午九時許，前往甲○○所就讀位於新竹市○○路五五號之「南華國中」
    ，將甲○○叫至大門口，恐嚇稱：如果不按期給錢，我錢也不要了，要你的命，
    我傢伙都準備好了等語，使甲○○心生畏懼，立刻交付一千一百元，乙○○同時
    並取走甲○○身上之電子遊樂器，表明必須還清六千元，才能取回；復於九十一
    年十月一日上午八時許，乙○○再至南華國中操場，恐嚇甲○○而取得五百元，
    並要甲○○繼續給錢，否則將予以殺害。嗣因甲○○無法持續交付金錢，復擔心
    乙○○施以暴力，始向母親丙○○和盤托出被恐嚇情節，由丙○○帶同向新竹市
    警察局第一分局南寮派出所報案，經警通知乙○○到場，乙○○始在派出所內交
    出前開電子遊樂器。
二、案經甲○○訴由新竹市警察局第一分局報告台灣新竹地方法院檢察署檢察官偵查
    起訴。
    理      由
一、訊據被告乙○○固不否認有向告訴人甲○○先後拿取一千一百元、五百元及一台
    電子遊樂器之事實，惟矢口否認有何恐嚇取財犯行，辯稱：我是跟告訴人借錢，
    電子遊樂器也是向告訴人借來玩的，我並沒有恐嚇告訴人，告訴人之家人不知情
    才去告我，我已經將錢還給告訴人，而且已經達成和解云云，並提出和解書一件
    資為佐證。惟查，右開犯罪事實，業據告訴人甲○○於警詢、偵訊時指述明確，
    且告訴人於本院審理時亦指稱被告乙○○向伊拿錢時，並未提到錢是要向伊借的
    等情；另證人即告訴人之母親丙○○亦於本院證稱：（甲○○被恐嚇之經過？）
    甲○○說他踢到鐵板，乙○○恐嚇他，叫他不能講，如果他講出去，他的命會不
    見，：：（為何與乙○○和解？）我那時生病，乙○○常到我家去要求和解，（
    和解書上寫因為玩笑的言語等語誰寫的？）那是乙○○帶去我家的，要我簽的，
    我不識字，所以不知道和解書的內容，（甲○○跟妳提到乙○○的事時，有無提
    到這些錢是乙○○跟他借的？）沒有，甲○○都說是恐嚇等語（見本院九十二年
    三月二十六日審理筆錄）；由上可見被告確有恐嚇甲○○之行為，被告所提出之
    和解書，僅被告事後為卸免罪責，利用證人不識內容所載及告訴人欲息事寧人之
    情形下所簽下，並不足作為有利於被告之積極證據，況被告於偵訊時即供稱與甲○○間並無糾紛，亦不認識證人丙○○，故甲○○及證人更無羅織罪名誣陷被告
    之理。此外，復有贓證物品認領保管收據一件附卷可稽。被告上開所辯，顯係卸
    責之詞，不足採信，本件事證明確，被告犯行堪以認定，應依法論科。
二、核被告所為，係犯刑法第三百四十六條第一項之恐嚇取財罪。被告先後多次恐嚇
    取財犯行，均時間緊接，犯罪構成要件相同，顯係基於概括犯意反覆為之，應依
    連續犯規定論處，並加重其刑。審酌被告之素行尚佳，無前科紀錄，犯罪動機、
    目的、手段、所生之危害及念其年紀尚輕，因一時貪念而為本件犯行，告訴人亦
    於本院表示願意原諒被告暨被告犯罪後態度等一切情狀，量處如主文所示之刑。
    末查，被告前未曾受有期徒刑以上刑之宣告，有臺灣新竹地方法院檢察署刑案資
    料查註紀錄表及臺灣高等法院被告全國前案紀錄表各一份在卷足參，其經本次偵
    、審過程之教訓，今後當知警愓，信無再犯之虞，且被告目前正在服役當中，是
    本院認前開對其所宣告之刑，以暫不執行為適當，爰併諭知緩刑三年，以勵自新
    。
據上論斷，應依刑事訴訟法第二百九十九條第一項前段，刑法第三百四十六條第一項
、第五十六條、第七十四條第一款，罰金罰鍰提高標準條例第一條前段，判決如主文
本案經檢察官鍾曉亞到庭執行職務。
中      華      民      國    九十二    年      四      月    十一      日
                                  臺灣新竹地方法院刑事第二庭
                                      法  官   魏  瑞  紅
右正本證明與原本無異。
如不服本判決，應於判決送達後十日內向本院提出上訴狀( 應附繕本 )，上訴於
臺灣高等法院。
                                      書記官   陳  凰  榆
中      華      民      國    九十二    年      四      月    十一      日
附錄本案論罪科刑法條
刑法第三百四十六條
意圖為自己或第三人不法之所有，以恐嚇使人將本人或第三人之物交付者，處六月以
上五年以下有期徒刑，得併科一千元以下罰金。
以前項方法得財產上不法之利益，或使第三人得之者，亦同。
前二項之未遂犯罰之。


司法院資訊處製作；財團法人民間司法改革基金會備份。
